# 求助陈版，非同一控制企业合并报表问题

提问人：三条鱼 888 时间：2023-07-13 18:32:07
陈老师好，咨询个问题：
A公司非同一控制下企业收购甲公司70%股权，认定的收购日（取得控制权）为 7 月 17 日，期末编制合并报表时，利润表开始合并时间为 7 月 17 日至期末，还是整个 7 月损益都不并，直接合并8-12月利润表？ 收购协议及章程未明确对此做约定。这个有无相关准则指南规定？

回答人：chenyiwei
因为购买日是 7 月 17 日，所以理论上应当是“利润表开始合并时间为 7 月 17 日至期末”。
但鉴于实务中月度中间被购买方不会进行结账处理，难以准确确定处于月度中间的购买日的可辨认净资产公允价值状况，所以实务中一般选择距离购买日最近的月初日或月末日（如本案例中为 7 月 31 日），以该月初或月末日的财务状况来模拟购买日的财务状况，相应地将被购买方本年度利润表纳入合并的期间也就是自该月初或月末日起至年末。
在选择月初或月末日时，除了要考虑距离购买日的远近以外，也要关注被购买方的可辨认净资产公允价值是否在购买日至该月初或月末日之间发生过重大变动，特别是有无偶发、异常的交易。